【裁判字號】    96,上訴,2206
【裁判日期】    970116
【裁判案由】    擄人勒贖等
【裁判全文】
臺灣高等法院臺中分院刑事判決        96年度上訴字第2206號
上  訴  人  臺灣臺中地方法院檢察署檢察官
上  訴  人
即  被  告  丁○○
            己○○
            丙○○○
上三人共同
指定辯護人  本院公設辯護人  癸○○
上  訴  人
即  被  告  甲○○
上  一  人
選任辯護人  廖志堯  律師
被      告  乙○○
上  一  人
選任辯護人  張繼準  律師
            常照倫  律師
被      告  辛○○
上  一  人
選任辯護人  楊俊樂  律師
被      告  庚○○
上  一  人
選任辯護人  許漢鄰  律師
上列上訴人等因被告等擄人勒贖等案件，不服臺灣臺中地方法院
95年度重訴字第3557號中華民國96年6月29日第一審判決（起訴
案號：臺灣臺中地方法院檢察署95年度偵字第22595、23887、24
758號），提起上訴，本院判決如下：
    主  文
原判決關於丁○○、辛○○部分，己○○、甲○○、丙○○○擄
人勒贖部分及定應執行刑，均撤銷。
丁○○、己○○、甲○○、丙○○○、辛○○共同意圖勒贖而擄
人；丁○○處有期徒刑拾貳年，己○○、甲○○、丙○○○各處
有期徒刑玖年，辛○○處有期徒刑柒年壹月。扣案如附表一、二
所示之物品均沒收。
其他上訴駁回。
己○○、甲○○、丙○○○撤銷改判及駁回上訴部分，主刑各應
執行有期徒刑拾肆年壹月，併科罰金新幣拾貳萬元，罰金如易服
勞役，均以新臺幣壹仟元折算壹日。
    事  實
一、丁○○於多年前在大陸地區受僱於壬○○所屬詐欺集團旗下
    ，知悉壬○○因經營詐欺集團而致富，且對其身家環境，知
    之甚詳，遂選定壬○○之父、母作為擄人勒贖的目標，竟邀
    集己○○、丙○○○及甲○○共同基於擄人勒贖之犯意，先
    由丁○○帶同己○○、丙○○○前往臺中市西屯區龍洋巷3
    之3號壬○○之父、母親住所附近勘查地形，並完成計畫之
    分工，約定由己○○、丙○○○及甲○○等人擔任擄人及看
    守人質之責，而丁○○則負責至大陸地區撥打勒贖電話及提
    領現金等工作，並言明得款後己○○、丙○○○及甲○○等
    人可分得贓款7成，至於負責撥打勒贖電話及提領現金之丁○○則得贓款3成。分工完畢後，丁○○即於民國（下同）
    95年9月9日先行前往大陸地區等候；而己○○、丙○○○及
    甲○○即共同承前之擄人勒贖及持有制式手槍、子彈與意圖
    為自己不法所有之竊盜犯意聯絡，於95年9月24日凌晨4時許
    ，由己○○駕駛其不知情之友人林俊佳所有之車牌牌號碼
    6611－MH號白色自用小客車（起訴書誤載為曾輝興所有），
    搭載丙○○○及甲○○，並共同攜帶美國SMITH＆WESSON 廠
    製SW380型口徑0.38制式半自動手槍1支（含彈匣2個；槍枝
    管制編號：0000000000號）、制式子彈9顆、制式達姆彈14
    肆顆及電擊棒1把，先駕車前往臺中縣烏日鄉某紅色橋下之
    停車場附近，由己○○駕車停於現場，並與甲○○在車內把
    風接應，丙○○○則持客觀上足供為兇器使用之長約15公分
    金屬製之扳手為工具，下手竊取停放在路旁之不詳車輛車牌
    2面後（作案工具及車牌均並未扣案），改懸掛在前揭己○○駕駛之車牌號碼6611－MH號自用小客車上，以避免行蹤暴
    露。3人即共乘該車前至臺中市西屯區龍洋巷3之3號門口附
    近守候，見到壬○○之父親子○○自上揭屋內走出後，則由
    己○○駕車負責把風接應、丙○○○即持前揭手槍、子彈，
    甲○○持電擊棒下車，強行將子○○押解上車，並由丙○○○以預藏之膠帶綑綁封住子○○之眼睛及嘴巴，己○○則駕
    駛前揭車牌號碼6611－MH自用小客車先回到前揭停車場，改
    駕駛己○○事先租來停放在該地之車牌號碼不詳的黑色自用
    小客車，同時將子○○推入車後行李箱藏放。隨即驅車沿國
    道三號高速公路南下高雄，並將子○○藏放並拘禁在高雄縣
    山區之某不詳地點之鐵皮屋內，其後己○○、丙○○○及甲○○則又改換人質之拘禁地點，而將子○○載移至高雄市三
    民區○○○路85巷1號4樓丙○○○之租屋處拘禁。當己○○
    、丙○○○及甲○○擄走子○○後，即以電話通知隱身在大
    陸之丁○○，丁○○遂以大陸地區之電話向子○○家人勒贖
    ，一開始向其家人勒贖新臺幣（下同）3億元，然其後經雙
    方討價還價後，丁○○同意以3百萬元之贖款成交。丁○○
    於己○○、甲○○及丙○○○擄得證人子○○後，遂於95年
    9月27日打電話予綽號「小賴」之辛○○研商如何取贖事宜
    ，辛○○得知後與丁○○共同基於擄人勒贖取款之犯意聯絡
    ，建議丁○○可以指示家屬以火車丟包之方式取贖，辛○○
    並提供相關之火車時刻表供丁○○參考，再擇定以火車丟包
    之方式取贖後，丁○○於是指示賴俊仁，於95年9月28日攜
    帶3百萬元之贖金，在臺中縣沙鹿火車站，搭乘是日20時40
    分之海線莒光號列車南下，等上火車之後，再依指示將現金
    贖款丟包。而丁○○同時亦以電話聯繫被告辛○○前往臺中
    縣龍井鄉該列火車所經過之某鐵路平交道旁，伺機準備撿取
    丟包之贖款。辛○○邀同不知情庚○○之一同前往，當見到
    上揭列車即將抵達所等候之平交道路口時，辛○○即以電話
    發出指令要丁○○同步指示賴俊仁立即丟包。未料，由於現
    今莒光號列車之車廂門窗，未能手動開啟，賴俊仁無法將贖
    款丟出車外，不得已方始作罷，而丁○○則另指示賴俊仁先
    行回家，再等候通知付贖。丁○○因上揭火車丟包之方式未
    能成功，遂於95年9月29日撥打電話向子○○之家屬表示贖
    款提高為350萬元，並指示家屬於95年9月30日搭機前往大陸
    ，直接將款項匯入與其有犯意聯絡之綽號「小陳」之真實姓
    名年籍不詳之大陸地區成年男子所提供之人頭帳戶內（該帳
    戶係一大陸地區之人民「周建鵬」，在中國民生銀行所申設
    之人頭帳戶，帳號為000000000000號）。子○○之子壬○○
    遂依照丁○○之指示，依約前往大陸深圳地區，將人民幣80
    萬元（相當於新台幣320多萬元）匯入上揭指定帳戶內。丁○○獲悉款項匯入後，遂指示該「小陳」之男子前往銀行領
    取人民幣48萬元之贖款。丁○○取得人民幣48萬元之贖款後
    ，隨即將其中之人民幣45萬元，透過不詳之匯款方式之匯回
    臺灣，並指示不知情之妻柯淑如前往領取新臺幣185萬元後
    ，將其中之140萬元轉交予己○○。而己○○取得款項後，
    則與丙○○○及甲○○等人將款項分成3份均分。然丁○○
    、己○○、丙○○○及甲○○於取得上揭贖款後，並未依約
    將人質子○○釋放，反變本加厲，由丁○○指示，前述「小
    陳」之男子承前之擄人勒贖之犯意，接續在大陸地區撥打電
    話對子○○之家屬勒贖，並且要求家屬再給付人民幣3百萬
    元，始同意將子○○釋放。而丁○○則獨自於95年10月4日
    搭飛機返臺，並與拘禁人質之己○○研商下一步之勒贖計畫
    。嗣經警分別於95年10月8日14時10分許，先後查獲丁○○
    、己○○、丙○○○、甲○○，並在高雄市三民區○○○路
    85巷1號4樓丙○○○之租屋處，順利救出遭拘禁之子○○，
    並在現場扣得如附表一所示之美國SMITH＆WESSON廠製SW380
    型口徑0.38吋制式半自動手槍1支（含彈匣2個；槍枝管制編
    號：0000000000號）、制式子彈9顆（其中3顆經送鑑定已試
    射擊發）、制式達姆彈14顆及曾輝興、丙○○○所有之供本
    案犯罪所用之如附表二所示之尼龍繩、束帶、錄音筆、眼罩
    、通信卡、易付卡，及附表三編號７至10、12所示之丙○○○與丁○○聯絡前開擄人勒贖事宜所用之SIM卡等物。
二、案經臺中市警察局第六分局、內政部刑事警察局偵六隊、臺
    中市警察局刑警大隊移送臺灣臺中地方法院檢察署檢察官偵
    查起訴。
    理  由
壹、有罪部分：
一、證據能力方面：
  (一)按被告以外之人（包括證人、鑑定人、告訴人、被害人及共
    同被告等）於審判外之陳述雖不符刑事訴訟法第159條之1至
    之4等四條之規定，而經當事人於審判程序同意作為證據，
    法院審酌該言詞陳述或書面陳述作成時之情況，認為適當者
    ，亦得為證據；當事人、代理人或辯護人於法院調查證據時
    ，知有刑事訴訟法第159條第1項不得為證據之情形，而未於
    言詞辯論終結前聲明異議者，視為有前項之同意，同法第
    159條之5定有明文。本件證人子○○曾於警詢及偵查為陳述
    ，其性質雖屬傳聞證據，惟其未再於法院審理中為陳述，且
    查無符合同法第159條之1至之4等前四條之情形，其所為之
    上開警詢及偵查筆錄內容，業經本院審理時予以提示並告以
    要旨，且各經檢察官、辯護人及被告等人表示意見。當事人
    或辯護人已知上述筆錄乃傳聞證據，且均未於言詞辯論終結
    前對該等筆錄內容異議，依上開規定，是其於警詢及偵查中
    之證言已擬制同意其有證據能力，本院審酌上開筆錄作成時
    ，無不當取供之情形，認為以之作為本案之證據亦屬適當，
    是其於警詢及偵查筆錄之證言自具有證據能力。
  (二)按被告以外之人於偵查中向檢察官所為陳述，除顯有不可信
    之情況者外，得為證據，同法第159條之1第2項定有明文。
    本件證人己○○、丙○○○於95年10月9日檢察官偵查中所
    為之陳述，證人壬○○於95年10月14日檢察官偵查中所為之
    陳述，其等均經具結擔保證言之可憑信，且均未曾提及檢察
    官在偵查時有不法取供之情形，上訴人即被告（下稱被告）
    甲○○及其辯護人亦未釋明上開供述有顯不可信之情況，依
    上說明，其等於偵查中之證言自均具有證據能力。
  (三)按被告以外之人（包括證人、鑑定人、告訴人、被害人及共
    同被告等）於檢察事務官、司法警察官或司法警察調查中所
    為之陳述，與審判中不符時，其先前之陳述具有較可信之特
    別情況，且為證明犯罪事實存否所必要者，得為證據，刑事
    訴訟法第159條之2定有明文。本件證人己○○、丙○○○於
    警詢證述被告甲○○共同持槍參與本案擄人勒贖情節綦詳
    ，惟其於本院審理時則結證稱：被告甲○○於槍枝取出使用
    時始知悉持有槍枝之事等語，其等於警詢及本院審理時之供
    述已有前後陳述不符之情形，本院審酌其等於警詢中之證述
    距案發日較近，當時記憶自較深刻，可立即反應所知，不致
    因時隔日久而遺忘案情；且較無來自被告甲○○或其他成員
    同庭在場之壓力而出於虛偽不實之指證，或事後串謀而故為
    迴護被告之機會，揆諸上開說明，其等於警詢中所為之陳述
    ，客觀上應具有較可信之特別情況，且亦為證明犯罪事實存
    否所必要，依上揭規定，其等於警詢中之證言自有證據能力
    。
二、訊據上訴人即被告（下稱被告）丁○○、己○○、丙○○○
    等自白不諱，訊據被告甲○○則否認有擄人勒贖及違反槍砲
    彈藥刀械管制條例等犯行，辯稱：伊與己○○等人同行，僅
    認為係討債而已，也不知有槍云云。經查：
  (一)上揭被告丁○○、己○○、丙○○○供述之犯罪事實，核與
    證人子○○、壬○○（被害人）分別於警詢、偵查及原審證
    述有關子○○遭擄及勒贖之情節大致符合（見警局卷第121
    至125頁；偵查卷第102至106頁；原審卷一第312至315頁）
    ，復有扣案之美國SMITH＆WESSON廠製（含彈匣2個；槍枝管
    制編號：0000 000000號）SW380型口徑0.38吋制式半自動手
    槍1支、制式子彈9顆、制式達姆彈14顆及如附表一、附表二
    編號7至10、12等物可資佐證。又前開手槍、子彈經送內政
    部警政署刑事警察局鑑試結果認為：「(1)送鑑制式手槍1 支
    認係美國SMITH＆WESSON廠製SW380型口徑0.38吋制式半自動
    手槍，機械性能良好，可擊發同口徑制式子彈，認具殺傷力
    。(2)送鑑制式子彈9顆（試射3顆），認均係口徑0.38吋之制
    式子彈，認具殺傷力。(3)送鑑制式子彈（達姆彈）14顆，認
    均係口徑0.38吋之制式子彈認均具殺傷力。(4)送鑑彈匣1個
    ，認係美國SMITH＆WESSON廠製SW380型口徑0.38吋制式金屬
    彈匣」，該局95年11月9日刑鑑字第0950161060號槍彈鑑定
    書一份卷足參。
  (二)被告甲○○於警詢及偵查對於其與共犯如何竊取車牌、持槍
    擄人勒贖，各人分工情節均自白不諱（見警局卷第77至84頁
    ；偵字第22595號偵查卷第12頁），核與同案被告己○○、
    丙○○○於警詢供證被告甲○○共同參與本案情節相符合（
    見警局卷第15至21頁、第86至90頁），被告甲○○於本院否
    認共同參與本案擄人勒贖犯行，亦否知悉非法持有槍彈之情
    事，委無可採。雖同案被告己○○、丙○○○於本院結證稱
    ：被告甲○○事先不知持有槍彈，待取出槍彈使用時始知悉
    云云（見本院卷審判筆錄第5至7頁），惟此部分證詞與其等
    及被告甲○○先前在警詢之供詞不符合，顯係臨訟圖卸被告
    甲○○刑責而為附和之詞，非可據為有利被告甲○○之認定
    。
  (三)被告丁○○雖於本院辯稱：3百萬贖金只是第一筆錢，只說
    要拿3百萬元，當時還沒說後續要拿多少云云，惟其於警詢
    係供承：「在經過談判後肉票的二兒子只籌到3百萬元，於
    我們就先以3百萬元成交．．．然後綽號小賴（指被告辛○○）提議我指示家屬用丟包的方式付贖金．．．但肉票的二
    兒子沒有丟包．．．後來我就叫肉票的二兒子在9月30日搭
    飛機來大陸, 直接到大陸匯錢到我指定給他的帳戶．．．（
    10月4日）當晚我與阿強達成共識說要再勒贖一筆3百萬元後
    就放人」等語（見警局卷第34、35頁），被害人壬○○於原
    審亦證述：歹徒要求贖金，先匯80萬元人民幣，伊父親仍未
    釋放，過了2日，歹徒又要求再付5百萬元人民幣，後來就破
    案了等情（見原審卷一第314、315頁）；且衡諸一般事理，
    被勒贖之被害人家屬，若非與綁匪對於交付之贖金金額達成
    一定之協議，取得綁匪釋放人質之允諾，豈肯任由綁匪之意
    而逐次交付贖金，可見被告許裕杰於被害人子○○之子依指
    示赴中國大陸匯款後，並未依約立即釋放被害人子○○，進
    而求欲再勒求贖金，其上揭辯詞無可採。
  (四)訊據被告辛○○否認有何擄人勒贖之犯行，辯稱：當時丁○○要伊幫忙找人頭帳戶，伊說沒有辦法，丁○○要伊幫忙，
    伊就建議丁○○，可以用火車丟包之事，丁○○就請伊幫忙
    撿包，並承認取得款項後，由伊分得2成，但伊問丁○○是
    什麼錢，丁○○說是很黑很黑的錢，要伊不要問，伊就沒問
    了，後來於約定的時間到達丟包現場，並於火車將通過之際
    ，在電話中通知被告丁○○告知對方丟錢下來，但沒有成功
    ，就不再和丁○○聯絡，丁○○回臺後，曾撥打伊家中電話
    予伊，指責伊為何不再接電話，伊就向其謊稱，撿包時，發
    現有警察埋伏，伊雖曾在電話中向丁○○要求吃紅，只是因
    為丁○○已拿到錢了，但伊真的不知道是什麼錢云云。惟被
    告辛○○於偵查中則供述：丁○○打電話拜託伊找人頭帳戶
    ，但找不到，因此丁○○委請伊幫他接一條錢，要找個適合
    的地方拿錢，伊向丁○○建議要不要用火車丟包之方式，丁○○於是叫伊找個地點，95年9月28日20時40分許，伊與庚○○就到龍井鄉○○路旁，便以電話與丁○○聯絡，再由丁○○與火車上的人聯絡，但當天丟包沒丟成，丁○○是叫伊
    代為拿錢，並說拿到錢的話會分其2成等語（見偵字第22595
    號偵查卷第18、19頁），此外被告丁○○於案發後回台期間
    ，被告辛○○復於95年10月7日19時29分32秒，以000000000
    0號電話與被告丁○○之0000000000號行動電話聯繫，內容
    除顯示當日火車丟包之現場狀況外，警示被告丁○○說被害
    人家屬已報警，警員到場查緝，用以通風報信外，被告辛○○並向丁○○詢問是否得手等，並要求分得款項，此有通聯
    紀錄及通訊監察譯文在卷可佐，而由其等對話之內容以觀，
    實與一般單純幫助恐嚇或詐欺等犯行相迥異，亦可印證被告
    辛○○對於擄人勒贖一事確早已知悉，並進而建議被告丁○○以火車丟包之方式，要求被害人家屬交付贖金，其與被告
    丁○○有擄人勒贖之犯聯絡，並參與本案之勒贖取款分工行
    為亦甚明顯。
  (五)綜上所述，本案事證明確，被告辛○○否認與辯解無非卸責
    飾詞，委無可採。被告丁○○、己○○、甲○○、丙○○○
    與辛○○前開犯行，洵堪認定，均應依法論科。
三、按擄人勒贖罪以意圖勒贖而擄人為構成要件，其犯罪態樣係
    將被害人置於行為人實力支配之下，予以脅迫，以便向被害
    人或其關係人勒索財物；如有不法得財之意思而施行強暴、
    脅迫，擄掠被害人脫離其原在處所，使喪失行動自由，而移
    置於自己實力支配之下，藉以向被害人或其關係人勒索財物
    ，即構成擄人勒贖罪（最高法院83年度台上字第4157號、87
    年度台上字第2788號判決參照）；又擄人勒贖係指意圖勒贖
    而擄人而言，行為人苟以勒贖之目的而擄人，祇須被擄人喪
    失行為自由，而置於加害者實力支配之下，即屬既遂，其事
    後果否實施勒贖，向何人勒贖，有無取得贖款，以及何人交
    付贖款，均不影響其已成立之犯罪（最高法院85年度台上字
    第3675號判決參照）。再按擄人勒贖罪，固以意圖勒贖而為
    擄人之行為時即屬成立，但勒取贖款，係該罪之目的行為，
    在被擄人未經釋放以前，其犯罪行為仍在繼續進行之中。上
    訴人對於某甲被擄時雖未參與實施，而其出面勒贖，即係在
    擄人勒贖之繼續進行中參與該罪之目的行為，自應認為共同
    正犯（最高法院28年上字第2397號判例參照），本件被告辛○○既與被告丁○○共同基於擄人勒贖犯意聯絡，並參與勒
    贖取款行為，參諸上開判例意旨，雖取款未成（火車丟包未
    成），仍應成立擄人勒贖之既遂罪。故核被告丁○○、辛○○所為，係犯刑法第347條第1項之擄人勒贖罪；被告己○○
    、甲○○、丙○○○所為，係犯違反槍砲彈藥刀械管制條例
    第7條第4項、第12條第4項之未經許可持有手槍及持有子彈
    罪、刑法第347條之擄人勒贖罪、同法第321條第1項第3款、
    第4款之結夥3人以上攜帶兇器竊盜罪。被告丁○○、己○○
    、甲○○、丙○○○及辛○○之間，就擄人勒贖之犯行，有
    犯意之聯絡及行為分擔，均為共同正犯；又被告己○○、甲○○、丙○○○，就前開持有手槍、子彈及結夥3人以上攜
    帶兇器竊盜罪，有犯意之聯絡，行為之分擔，均為共同正犯
    。被告己○○、甲○○、丙○○○同時持有前開手槍、子彈
    ，係一行為觸犯數罪名，為想像競合犯，均應從一重之持有
    手槍罪處斷。被告己○○、甲○○、丙○○○所犯擄人勒贖
    、持有手槍、結夥3人以上攜帶兇器竊盜罪間，犯意各別，
    罪名不同，應予分論併罰。
四、原判決認被告丁○○、己○○、甲○○、丙○○○擄人勒贖
    部分罪證明確而予科刑，固非無見，惟查：(1)被告辛○○與
    上揭同案被告等揭為擄人勒贖之共同正犯，原判決未予論列
    ，尚有未合。(2)原判決依據被害人子○○之供述為不利上開
    被告等之認定，惟子○○未於原審具結作證，其於警詢及偵
    查中之證言乃傳聞證據，原審未說明該等傳聞證據如何有證
    據能力，亦有未妥。(4)按行動電話服務須以晶片卡（即SIM
    卡）為使用介面，因此電信公司於出租行動電話門號予消費
    者使用時，即同時附帶提供晶片卡給消費者作為門號使用之
    介面，故電信公司接受消費者申辦門號並將該門號開通上線
    時，該晶片卡之所有權是否移轉於消費者，抑或仍保留於電
    信公司，端視其簽訂之服務契約內容如何約定。本件被告丙○○○供犯罪使用之如附表三編號８、10、12行動電話門號
    係向和信電訊股份有限公司所租用，晶片卡（即SIM卡）自
    申辦手續完成起即為消費者有，此有卷附該公司95年12月21
    日中信（業服）字第09521201017號函復本院另案可參，同
    理，附表三編號７、９所示SIM卡係由中國大陸之通信業者
    「中國移動通信」提供，同係通信業者，亦可知SIM卡於租
    用後即為客戶所有，此部分亦屬被告丙○○○所有，是該等
    SIM卡既屬被告丙○○○所有，又係供犯罪聯絡所用，應依
    法宣告沒收，原判決誤認行動電話內之SIM卡應屬電信公司
    所有，申請人僅因承租門號而取得使用權，非被告丙○○○
    所有之物云云，而不併予宣告沒收，亦有未洽。(4)被告丁○○為本案之首謀者，於取得贖款後，仍未將被害人釋放，進
    而要求更多贖款，惡性重大，原審量處有期徒刑9年，失之
    過輕而有未當。檢察官亦執上揭(1)(4)事由指摘原判決不當而
    提起上訴，為有理由；至於檢察官上訴意旨另指原審科處被
    告己○○、甲○○、丙○○○刑罰過輕云云，因其等3人並
    非首謀者，且合併未經許可持有手槍罪及加重竊盜罪，各定
    應執行刑為有期徒刑14年1月，併科罰金新台幣12萬元（詳
    後述），原判決此部分尚無量刑過輕之情形，此部分上訴之
    摘為無理由；被告丁○○、己○○、丙○○○提起上訴指摘
    原判決量刑過重，被告甲○○上訴意旨辯稱以為係前往討債
    云云，亦俱無理由。惟原判決既有上述可議之處，自無可維
    持，應由本院將原判決關於被告丁○○、己○○、甲○○、
    丙○○○據人勒贖部分，均撤銷改判。關於被告辛○○部分
    ，原審諭知無罪尚有未洽，檢察官上訴意旨執此指摘原判決
    不當，為有理由，應由本院將原判決關於被告辛○○部分撤
    銷改判。爰審酌被告丁○○、己○○、甲○○、丙○○○正
    值壯年，竟好逸惡勞欲藉擄人勒贖之犯罪取得巨額不法利益
    ，及其前開犯行對社會治安產生重大之影響，及對證人子○○所造成之身心傷害，與其等勒贖所得之款項、竊得物品之
    手段、價值，暨被告丁○○、己○○、甲○○、丙○○○在
    擄人勒贖案件中之分工角色，被告丁○○係提議為本案擄人
    勒贖之人，被告己○○、甲○○、丙○○○係持制式手槍、
    子彈及電擊棒等物實際下手之人，與其等取得贖款後，仍繼
    續拘禁證人子○○，未將其釋放，並念及被告丁○○、己○○、丙○○○於犯後坦承犯行之犯後態度，復於拘禁期間，
    未對證人子○○施以不人道之虐待，被告辛○○提議以火車
    丟包方式取贖，並前往取贖未成，及其等犯罪之手段、目的
    等一切情狀，分別量處如主文第2項所示之刑。扣案之如附
    表一、二所示之物品，分別係被告己○○或丙○○○所有供
    本案擄人勒贖犯罪所用之物，依刑法第38條第1項、第2項為
    沒收之諭知；扣案之附表三編號７至10、12所示之SIM卡係
    供本案犯罪聯絡所用之物，依前揭說明屬被告丙○○○所有
    ，依刑法第38條第1項第2款宣告沒收。另制式子彈3顆，業
    經刑事警察局鑑試擊發，已無殺傷力，而失其違禁物之性質
    ，爰不為沒收之諭知。至被告己○○、甲○○、丙○○○用
    以竊盜車牌所用之金屬板手，擄人時所持之電擊棒，被告丙○○○供稱扳手已丟棄，而電擊棒亦未扣案，且均非法院應
    義務沒收之物，為免將來執行之困難爰不為沒收之諭知。其
    餘附表三所示之扣案物品，雖經扣案，然被告丁○○、己○○、甲○○、丙○○○、辛○○均否認為其等供犯本案所用
    之物，亦無積極證據足資證明係被告丁○○、己○○、甲○○、丙○○○或辛○○供犯本案所用之物，亦不得為沒收之
    諭知。
五、關於被告己○○、甲○○、丙○○○未經許可持有手槍及加
    重竊盜部分，原審依據上述理由，適用槍砲彈藥刀械管制條
    例第7條第4項、第12條第4項，刑法第11條前段、第28條、
    第321條條第1項第3款、第4款、第55條、第42條條第3項、
    第38條第1項第1款，並審酌被告丁○○、己○○、甲○○、
    丙○○○正值壯年，其等犯行對社會治安產生重大之影響，
    及竊得物品之手段、價值，犯後坦承犯行之犯後態度，與其
    等犯罪之手段、目的等一切情狀，分別量處被告己○○、甲○○、丙○○○未經許可持有手槍部分各處有期徒刑6年，
    併科罰金新臺幣12萬元之刑，並諭知罰金易服勞役之折算標
    準，又敘明扣案如表一所示之美國SMITH＆WESSON廠製SW380
    型口徑0.38吋制式半自動手槍1支（含彈匣1個）、制式子彈
    6 顆、制式達姆彈14顆，均屬槍砲彈藥刀械管制條例所管制
    之槍枝、子彈，為被告己○○、甲○○、丙○○○共同持有
    之違禁物，應依刑法第38條第1項第1款宣告沒收。核其認事
    用法俱無不當，量刑亦稱允洽，被告己○○、丙○○○猶執
    陳詞指摘原判決此部分量刑過重，被告甲○○否認知情，而
    提起上訴；檢察官提起上訴，此部分未具體指摘原判決有何
    不當，俱非有理由，應駁回其等上訴。被告己○○、甲○○
    、丙○○○撤銷改判與駁回上訴部分，主刑部分由本院定其
    等應執行刑。
貳、無罪部分：
一、公訴意旨另以：
  (一)被告乙○○於多年前在大陸地區受僱於證人壬○○詐欺集團
    旗下，了解證人壬○○因經營詐欺集團而致富，且對其身家
    環境，知之甚詳。詎被告乙○○竟意圖為自己不法所有，於
    95年8月間邀集被告丁○○共商研議組成擄人勒贖集團，選
    定證人壬○○之父、母作為擄人勒贖的目標，被告乙○○並
    帶同被告丁○○前往臺中市西屯區龍洋巷3之3號證人壬○○
    之父、母親住所附近勘查地形，其後並責成被告丁○○找人
    負責執行擄人勒贖事宜。被告丁○○於是返回高雄邀集綽號
    「阿強」之被告己○○、綽號「阿輝」之被告丙○○○及綽
    號「建治」之被告甲○○商討相關執行細節。嗣於同年8 月
    20日左右，被告丁○○更邀集被告己○○、丙○○○及甲○○共同前往上揭被告壬○○之父、母親之住所附近勘查地點
    ，並完成計畫之分工，訂定由被告己○○、丙○○○及甲○○等人擔任擄人及看守人質之責，而被告丁○○則負責至大
    陸地區撥打勒贖電話及提領現金等工作。大家並言明得款後
    被告己○○、丙○○○及甲○○等人可共同分得贓款之七成
    ，至於撥打勒贖電話及提領現金之被告丁○○與提供訊息之
    被告乙○○共同分得贓款之3成。其等分工完畢後，被告丁○○遂於95年9月9日先行前往大陸地區等候，被告曾輝興、
    甲○○、張簡明耀則負責擄人，因認被告乙○○共同涉犯刑
    法第347條第1項之擄人勒贖罪嫌云云。
  (二)被告丁○○於己○○、甲○○及丙○○○擄得子○○後，遂
    指示賴俊仁於95年9月28日攜帶3百萬元之贖金，在臺中縣沙
    鹿火車站，搭乘是日20時40分之海線莒光號列車南下，等上
    火車之後，再依指示將現金贖款丟包。而被告丁○○同時亦
    以電話聯繫被告辛○○及庚○○共同前往臺中縣龍井鄉該列
    火車所經過之某鐵路平交道旁，伺機準備撿取丟包之贖款。
    而當被告辛○○及庚○○見到上揭列車即將抵達所等候之平
    交道路口時，被告辛○○即以電話發出指令要被告丁○○同
    步指示賴俊仁立即丟包。未料，由於現今莒光號列車之車廂
    門窗，未能手動開啟，賴俊仁無法將贖款丟出車外，不得已
    方始作罷，而被告丁○○則另指示賴俊仁先行回家，再等候
    通知付贖，因認被告庚○○涉犯刑法第347條第1項之擄人勒
    贖罪嫌云云。
二、按犯罪事實應依證據認定之，無證據不得認定犯罪事實，又
    不能證明被告犯罪者，應諭知無罪之判決，刑事訴訟法第
    154條第2項、第301條第1項分別定有明文。又刑事訴訟法上
    所謂認定犯罪事實之證據，係指足以認定被告確有犯罪行為
    之積極證據而言；如未能發現相當證據或證據不足以證明，
    自不能以推測或擬制之方法，以為裁判基礎（最高法院29年
    年上字第3105號、40年台上字第86號判例參照）。又檢察官
    就被告犯罪事實，應負舉證責任，並指出證明之方法，刑事
    訴訟法第161條第1項定有明文。因此，檢察官對於起訴之犯
    罪事實，應負提出證據及說服之實質舉證責任。倘其所提出
    之證據，不足為被告有罪之積極證明，或其指出證明之方法
    ，無從說服法院以形成被告有罪之心證，基於無罪推定之原
    則，自應為被告無罪判決之諭知（最高法院92年台上字第
    128號判例參照）。
三、被告乙○○部分：
    公訴意旨認被告乙○○共同涉犯刑法擄人勒贖罪嫌，無非係
    以被告乙○○與被告丁○○共同發起並策劃本件擄人勒贖案
    件之事實，業據證人即同案被告丁○○於警詢及偵查中證述
    明確，核與證人即同案被告己○○及丙○○○於偵查中證述
    明確，並經證人即壬○○於偵查中證述：當初並不知道為何
    歹徒會找上門，但認為應該是房子的糾紛，曾打電話詢問乙○○，其父親是否在他手上，但乙○○說沒有等語為其論據
    之基礎。被告乙○○未於本院審理期日到庭，惟其於原審堅
    詞否認有何共同擄人勒贖之犯行，辯稱：伊雖認識丁○○，
    但不知丁○○為何說伊有參與等語。經查：
  (一)證人即被告丁○○雖曾於警詢、偵查及原審證述：係被告乙○○提議要擄壬○○家人，向其勒贖，並知道被告己○○、
    丙○○○之殺人案件上訴已駁回確定，要其找被告己○○、
    丙○○○一起作，事成後六四分，其與被告乙○○分4成，
    各一半，其曾將被告乙○○要其找被告己○○、丙○○○共
    同擄人勒贖一事告知被告己○○、丙○○○云云，惟證人即
    同案被告己○○、丙○○○於原審證述：在被告丁○○帶其
    等去看地點時（按即證人子○○住所），曾問被告丁○○會
    不會有錯，被告丁○○說不會錯，是阿斌報的線，是說阿斌
    報的地點，但被告丁○○並未曾向其說明，是被告乙○○，
    要找其2人，一起擄人勒贖等語，故證人即同案被告丁○○
    前開所述曾將與被告乙○○共謀擄人勒贖一事告知被告己○○、丙○○○等情，顯與證人即同案被告己○○、丙○○○
    所述不同，且遍觀證人己○○、丙○○○於偵查中之陳述，
    亦未曾明確證述被告乙○○確有參與本案擄人勒贖之犯行。
  (二)證人即被告己○○於原審證述：伊知道阿斌之人，但抓之後
    才知道阿斌就是乙○○等語（見原審卷一第302、305頁），
    證人即被告丙○○○則於原審證述：伊不認識被告乙○○等
    語（見原審卷一第304頁），是依前開證人即被告己○○、
    丙○○○之證述，足見其2人對被告乙○○不熟識或不認識
    ，核與被告乙○○供稱不認識丙○○○等語亦相吻合，苟係
    如此，被告乙○○對於其所不熟識之證人己○○、丙○○○
    等人之背景，當不甚暸解，則其如何得知其等遭法院判處罪
    刑確定，並需索金錢，進而要求證人丁○○應找證人己○○
    、丙○○○等人一同遂行本案犯行，故證人丁○○前開所述
    是否詳實，亦啟人疑竇。再參酌，證人即被告丁○○於原審
    所述：乙○○原先亦是從事詐欺犯罪，為詐欺集團成員，乙○○找伊要擄人勒贖後，伊曾去一趟大陸海南島海口找其弟
    翁志清，翁志清那時還在海口從事對臺灣民眾詐騙的工作，
    其手法係騙受害人其帳戶可能被冒用，要將款項匯入人頭帳
    戶等語（見原審卷一第297頁），依證人即被告丁○○所言
    ，足知被告乙○○與詐欺集團成員來往密切，索取人頭帳戶
    當輕而易舉，苟被告乙○○亦係擄人勒贖之共犯，被告丁○○何不直接向被告乙○○索取人頭帳戶，以利取贖使用。
  (三)按擄人勒贖係重罪，被告丁○○亦知利用大陸地區作為聯絡
    之處所，以隱匿其身分，降低被查獲之風險，衡情亦當知犯
    行愈少人知悉愈可保密，並得以減少失風被查獲之風險，若
    被告乙○○確係本案共犯，被告丁○○何以捨向有取得人頭
    帳戶管道之被告乙○○索取，反臨時電詢被告辛○○，請其
    幫忙找尋人頭帳戶，增加失風被捕之危險，並使其費盡心力
    辛苦取得之款項，由被告辛○○朋分2成之理。再者，依證
    人即被告丁○○所述，與被告乙○○共謀後，至取得贖款，
    到返臺被捕期間，均未曾與被告乙○○聯絡。苟被告乙○○
    確有參與前開擄人勒贖之犯行，並約定其取得贖款2成（即4
    成中，其分一半），何以於擄得證人子○○時，或發生取贖
    管道困難，乃至事後已取得贖款，到被告丁○○回臺遭逮捕
    之間，均未曾與被告乙○○以任何方式聯絡？準此，被告丁○○前述被告乙○○亦參與本案擄人勒贖之犯行云云，既有
    前述所載之疑點，即難以證人丁○○一人之證言，逕為被告
    乙○○不利之認定。又證人即被告己○○、丙○○○雖曾證
    述：被告丁○○曾說是阿斌報的線等語，然證人被告己○○
    於原審就此證述：此係指知道壬○○的家，是斌仔報的地點
    等語（見原審一卷一第305頁）。故所謂「報線」云云之真
    意僅係指證人子○○住所之位置，證人丁○○說是阿斌提供
    的等情（見原審卷一第305頁），惟此與所謂與「阿斌」合
    謀擄人勒贖尚屬有間，且前開所謂「阿斌報線」一事，證人
    即被告己○○、丙○○○亦未曾親見或親聞，僅係聽被告丁○○之傳述，亦難以此即為被告乙○○不利之認定。至證人
    壬○○於偵查中證述：當初並不知道為何歹徒會找上門，但
    認為應該是房子的糾紛，曾打電話詢問乙○○，其父親是否
    在他手上，但乙○○說沒有等語，亦僅係證人壬○○憑空懸
    揣之詞，亦難以此為被告乙○○不利之認定。又證人蔡宥余
    （與被告乙○○有婚約關係）雖於原審證稱：被告丁○○於
    段期間還有到被告乙○○住處閒話家常，被告丁○○與乙○○之間有債務關係，又伊與被告乙○○當時均無工作云云（
    見原審卷一第318至320頁），惟其證述內容均未提及被告乙○○曾參與本案之情節，是不能據其證言推論被告乙○○為
    本案之共犯。
四、被告庚○○部分：
    公訴意旨認被告庚○○涉犯前開擄人勒贖罪嫌，無非係以被
    告庚○○於偵查中供述：辛○○叫伊於95年9月28日晚上開
    車，在靠近龍井火車站附近之平交道，說火車上會有東西丟
    下來，要伊去撿袋子，當時辛○○有看到警察在，叫伊趕快
    開車離開現場，而丟包的事宜是辛○○聯絡的，伊於九十五
    年七月間曾與辛○○一起南下高雄，見過丁○○一次等語，
    而同案被告辛○○則供述：丁○○打電話拜託伊找人頭帳戶
    ，但找不到，因此丁○○委請伊幫他接一條錢，要找個適合
    的地方拿錢，伊向丁○○建議要不要用火車丟包之方式，丁○○於是叫伊找個地點，95年9月28日20時40分許，伊其與
    庚○○就到龍井鄉○○路旁，便以電話與丁○○聯絡，再由
    丁○○與火車上的人聯絡，但當天丟包沒丟成，丁○○是叫
    伊代為拿錢，並說拿到錢的話會分其2成等語，此外被告丁○○於案發後回台期間，被告辛○○復於95年10月7日19 時
    29分32秒，以0000000000號電話與被告丁○○之00000000
    00號行動電話聯繫，內容除顯示當日火車丟包之現場狀況外
    ，警示被告丁○○說被害人家屬已報警，警員到場查緝，用
    以通風報信外，被告辛○○並向丁○○詢問是否得手等，並
    要求分得款項，此有通聯紀錄及通訊監察譯文在卷可佐，而
    由其等對話之內容以觀，實與一般單純幫助恐嚇或詐欺等犯
    行相迥異，亦可印證被告庚○○對於擄人勒贖一事確早已知
    悉云云，為其論據之基礎。訊據被告庚○○均堅詞否認有何
    擄人勒贖之犯行，辯稱：伊載辛○○拿紅包去給里長，答謝
    其幫忙促成和解，該里長家在鐵路附近，離開時，辛○○要
    伊等一下，說要出去一下，伊就在車上等，並不知道當時被
    告辛○○即在等待火車丟包云云。經查：
  (一)被告庚○○雖曾於警詢時一度供述：其與辛○○於95年10月
    7日對話中所謂之「那條ＯＫ」，係指擄人勒贖案件取贖之
    事云云（見警局卷第48頁），惟觀被告庚○○同時間警詢時
    先供述，伊僅知要撿袋子等語（見警局卷第47頁），足見其
    亦陳述不知所欲撿拾之袋子為擄人勒贖之贖款，何以於數個
    問題後就警詢之回答，即為前開「那條ＯＫ」，係指擄人勒
    贖案件取贖云云之事，苟其所述均係95年9月28日之認知，
    則其先後所述顯相矛盾，故其所為之前開陳述，究係指至鐵
    軌旁撿拾袋子之際，即知該款項係擄人勒贖之贖款，亦或將
    事後於警局所知悉擄人勒贖之事相混淆，即非無疑。故尚難
    僅以被告庚○○前開不明確之陳述，即認定其撿拾火車丟包
    袋子之際，即知該款項為擄人勒贖之贖金，而為被告庚○○
    不利之認定。
  (二)被告庚○○雖於原審否認知悉其載同案被告辛○○至龍井鄉
    ○○○道鐵軌旁，係要撿拾火車丟下之袋子云云，惟被告庚○○於警詢供述：辛○○叫伊於95年9月28日晚上開車，在
    靠近龍井火車站附近之平交道，說火車上會有東西丟下來，
    要伊去撿袋子等語（見警局卷第47頁），核與證人即被告辛○○於警詢時證述：係與庚○○一起到龍井鄉鐵路旁等語相
    符，衡情，被告庚○○警詢時之陳述距事發之際較近，且較
    無利害關係之考量，其所為之供述，應較為可採。再參酌被
    告庚○○自承伊在前開地點等了將近一個小時等語（見警局
    卷第49頁），而被告庚○○係與於同案被告辛○○一同至前
    開鐵軌附近，且在該處停等長達一小時之久，又係同案被告
    辛○○邀同被告庚○○前往，衡情被告庚○○豈有可能不知
    同案被告辛○○至該處作何事。準此，應以被告庚○○於警
    詢時供述：知悉至該處是要撿拾袋子等語為可採。惟同案被
    告丁○○並不認識被告庚○○，所謂撿拾火車丟包之事，亦
    係同案被告丁○○直接與同案被告辛○○聯絡等情，亦據被
    告丁○○、辛○○於原審審理時證述明確。準此，並無證據
    足資認定則經由被告庚○○經同案被告辛○○邀同一同至現
    場撿拾袋子，其主觀上知悉欲撿拾之袋子，為擄人勒贖之贖
    款。
五、綜上所述，本件被告乙○○、庚○○被訴共犯刑法擄人勒贖
    罪責部分，公訴人所提出之證據或所指出之證明方法，尚不
    足為被告乙○○、庚○○有罪之積極證明，或說服本院形成
    被告有罪之心證。此外，復查無其他積極之證據足資證明被
    告2人確有公訴人所指此部分犯行，被告乙○○、庚○○部
    分之犯罪事實即屬不能證明，揆諸前開判例及法條之說明，
    原審依刑事訴訟法第301條第1項諭知其等無罪之判決，核無
    不當，檢察官仍執陳詞指摘原判決此部分不當，請求撤銷改
    判，其上訴為無理由，應予駁回。
六、被告乙○○經合法傳喚，無正當理由不到庭，爰不待其陳述
    逕行判決。
據上論斷，應依刑事訴訟法第371條、第368條、第369條第1項前
段、第364條、第299條第1項前段，刑法第28條、第347條第1項
、第51條第5款、第42條條第3項、第38條第1項第1款、第2款，
判決如主文。
本案經檢察官戊○○到庭執行職務。
中    華    民    國    97    年    1     月    16    日
            刑事第七庭    審判長法  官  林  榮  龍
                                法  官  鄭  永  玉
                                法  官  江  錫  麟
上列正本證明與原本無異。
竊盜部分不得上訴。
其他得上訴。
如不服本判決應於收受送達後十日內向本院提出上訴書狀，其未
敘述上訴之理由者並得於提起上訴後十日內向本院補提理由書（
均須按他造當事人之人數附繕本）。
                                書記官  劉  建  智
中    華    民    國    97    年    1     月    16    日
附表一：
┌───────────────────────────────┐
│美國SMITH＆WESSON廠製SW380型口徑0.38吋制式半自動手槍1支（含彈 │
│匣2個；槍枝管制編號：0000000000號）、制式子彈6顆、制式達姆彈14│
│顆。                                                          │
└───────────────────────────────┘
附表二：
┌──┬───────────────┬───┬─────┬──────────────┐
│編號│物                          品│數  量│所  有  人│用                        途│
├──┼───────────────┼───┼─────┼──────────────┤
│1   │白色尼龍繩                    │5綑   │己○○    │綁實拘禁子○○處所之門戶。  │
├──┼───────────────┼───┼─────┼──────────────┤
│2   │黑色束帶                      │8條   │己○○    │用以綁實換裝竊取之車牌。    │
├──┼───────────────┼───┼─────┼──────────────┤
│3   │錄音筆DENPA牌                 │1支   │己○○    │叫子○○唸聯合報頭版內容，用│
│    │                              │      │          │錄音筆錄下，讓家屬相信人質還│
│    │                              │      │          │平安活著。                  │
├──┼───────────────┼───┼─────┼──────────────┤
│4   │黑色眼罩                      │1個   │丙○○○  │給子○○戴，避免其認出所在處│
│    │                              │      │          │所。                        │
├──┼───────────────┼───┼─────┼──────────────┤
│5   │遠傳易付卡（無SIM卡；門號09367│1張   │丙○○○  │與丁○○聯絡擄人勒贖相關事宜│
│    │57894；序號0000000000000000000│      │          │之用。                      │
│    │7號）                         │      │          │                            │
├──┼───────────────┼───┼─────┼──────────────┤
│6   │南屏電信卡（已取出，不含SIM卡 │1張   │丙○○○  │與丁○○之三星中國大陸連絡之│
│    │；門號0000000000；序號00000000│      │          │用。                        │
│    │21536號）                     │      │          │                            │
├──┼───────────────┼───┼─────┼──────────────┤
│7   │三星牌手機（序號00000000000000│1支   │丙○○○  │與他共犯聯絡用。            │
│    │5號）                         │      │          │                            │
└──┴───────────────┴───┴─────┴──────────────┘
 附表三：
┌──┬───────────────┬───┬─────┬──────────────┐
│編號│物                          品│數  量│持  有  人│備                        註│
├──┼───────────────┼───┼─────┼──────────────┤
│1   │三星牌手機（含SIM卡；門號：098│1支   │己○○    │                            │
│    │0000000號；序號000000000000000│      │          │                            │
│    │號）                          │      │          │                            │
├──┼───────────────┼───┼─────┼──────────────┤
│2   │諾基亞牌手機（含SIM卡；門號：0│1支   │己○○    │                            │
│    │000000000號；序號0000000000000│      │          │                            │
│    │38號）                        │      │          │                            │
├──┼───────────────┼───┼─────┼──────────────┤
│3   │三星牌手機（無電池；序號352003│1支   │己○○    │                            │
│    │000000000號）                 │      │          │                            │
├──┼───────────────┼───┼─────┼──────────────┤
│4   │奇峰手機（含SIM卡；門號0000000│1支   │丁○○    │                            │
│    │550號；序號：000000000000000號│      │          │                            │
│    │）                            │      │          │                            │
├──┼───────────────┼───┼─────┼──────────────┤
│5   │電話記事本                    │2本   │丁○○    │                            │
├──┼───────────────┼───┼─────┼──────────────┤
│6   │黃色尼龍繩                    │2綑   │丙○○○  │                            │
├──┼───────────────┼───┼─────┼──────────────┤
│7   │中國移動通信卡（含SIM卡，分別 │5張   │丙○○○  │與丁○○聯絡之用。          │
│    │為00000000、00000000、00000000│      │          │                            │
│    │5、0000000、00000000，均未使用│      │          │                            │
│    │）                            │      │          │                            │
├──┼───────────────┼───┼─────┼──────────────┤
│8   │南屏電信SIM卡（門號0000000000 │1張   │丙○○○  │與丁○○聯絡之用。          │
│    │號）                          │      │          │                            │
├──┼───────────────┼───┼─────┼──────────────┤
│9   │中國移動通信卡SIM卡（序號89860│1張   │丙○○○  │與丁○○聯絡之用。          │
│    │000000000000000號）           │      │          │                            │
├──┼───────────────┼───┼─────┼──────────────┤
│10  │南屏電信SIM卡（門號0000000000 │1張   │丙○○○  │與丁○○之三星中國大陸連絡之│
│    │；序號0000000000000號）       │      │          │用。                        │
├──┼───────────────┼───┼─────┼──────────────┤
│11  │三星牌手機（含SIM卡，門號09384│1支   │丙○○○  │                            │
│    │73361號；序號：00000000000000 │      │          │                            │
│    │號）                          │      │          │                            │
├──┼───────────────┼───┼─────┼──────────────┤
│12  │SIM卡（門號0000000000）       │1片   │丙○○○  │與其他共犯聯絡用。          │
├──┼───────────────┼───┼─────┼──────────────┤
│13  │和信SIM卡                     │1張   │丙○○○  │                            │
├──┼───────────────┼───┼─────┼──────────────┤
│14  │三星牌手機（無SIM卡；序號35558│1支   │甲○○    │聯絡用。                    │
│    │00000000000號）               │      │          │                            │
├──┼───────────────┼───┼─────┼──────────────┤
│15  │遠傳電信帳單                  │18張  │辛○○    │                            │
├──┼───────────────┼───┼─────┼──────────────┤
│16  │中華電信帳單                  │2張   │辛○○    │                            │
├──┼───────────────┼───┼─────┼──────────────┤
│17  │護照                          │2本   │辛○○    │                            │
├──┼───────────────┼───┼─────┼──────────────┤
│18  │臺胞證                        │1本   │辛○○    │                            │
├──┼───────────────┼───┼─────┼──────────────┤
│19  │遠傳易付卡                    │2張   │辛○○    │                            │
├──┼───────────────┼───┼─────┼──────────────┤
│20  │臺灣固網節費卡                │2張   │辛○○    │                            │
├──┼───────────────┼───┼─────┼──────────────┤
│21  │筆記本                        │1本   │辛○○    │                            │
├──┼───────────────┼───┼─────┼──────────────┤
│22  │手機（序號分別為00000000000000│5支   │辛○○    │                            │
│    │9、000000000000000、0000000000│      │          │                            │
│    │61860、000000000000000、350627│      │          │                            │
│    │000000000號 ）                │      │          │                            │
├──┼───────────────┼───┼─────┼──────────────┤
│23  │SIM卡                         │4張   │辛○○    │                            │
├──┼───────────────┼───┼─────┼──────────────┤
│24  │手機（含SIM卡2張；門號、序號分│3支   │庚○○    │                            │
│    │別為0000000000、00000000000000│      │          │                            │
│    │5；0000000000、000000000000000│      │          │                            │
│    │；無門號、000000000000000號） │      │          │                            │
├──┼───────────────┼───┼─────┼──────────────┤
│25  │OKWAP手機（無電池；序號0000000│1支   │邱育蘭    │                            │
│    │0000000號）                   │      │          │                            │
├──┼───────────────┼───┼─────┼──────────────┤
│26  │大同手機（門號0000000000、序號│1支   │邱育蘭    │                            │
│    │000000000000000號）           │      │          │                            │
├──┼───────────────┼───┼─────┼──────────────┤
│27  │摩托羅拉手機（含SIM卡；門號091│1支   │ 賴俊仁   │                            │
│    │0000000；序號000000000000號） │      │          │                            │
├──┼───────────────┼───┼─────┼──────────────┤
│28  │聯絡簿                        │1本   │柯淑如    │                            │
├──┼───────────────┼───┼─────┼──────────────┤
│29  │摩托羅拉手機（含SIM卡：門號091│1支   │柯淑如    │                            │
│    │0000000；序號000000000000000號│      │          │                            │
│    │）                            │      │          │                            │
├──┼───────────────┼───┼─────┼──────────────┤
│30  │手抄電話紙                    │1張   │柯淑如    │                            │
└──┴───────────────┴───┴─────┴──────────────┘
附錄論罪科刑法條：
槍砲彈藥刀械管制條例第7條：
  未經許可，製造、販賣或運輸火砲、肩射武器、機關槍、衝鋒
  槍、卡柄槍、自動步槍、普通步槍、馬槍、手槍或各類砲彈、
  炸彈、爆裂物者，處死刑、無期徒刑或7年以上有期徒刑；處
  徒刑者，併科新臺幣3千萬元以下罰金。
  未經許可，轉讓、出租或出借前項所列槍砲、彈藥者，處無期
  徒刑或5年以上有期徒刑，併科新臺幣1千萬元以下罰金。
  意圖供自己或他人犯罪之用，而犯前2項之罪者，處死刑或無
  期徒刑；處徒刑者，併科新臺幣5千萬元以下罰金。
  未經許可，持有、寄藏或意圖販賣而陳列第1項所列槍砲、彈
  藥者，處5年以上有期徒刑，併科新台幣1千萬元以下罰金。
  第1項至第3項之未遂犯罰之。
槍砲彈藥刀械管制條例第12條：
  未經許可，製造、販賣或運輸子彈者，處1年以上7年以下有期
  徒刑，併科新臺幣5百萬元以下罰金。
  未經許可，轉讓、出租或出借子彈者，處6月以上5年以下有期
  徒刑，併科新臺幣3百萬元以下罰金。
  意圖供自己或他人犯罪之用，而犯前2項之罪者，處3年以上10
  年以下有期徒刑，併科新臺幣7百萬元以下罰金。
  未經許可，持有、寄藏或意圖販賣而陳列子彈者，處5年以下
  有期徒刑，併科新臺幣3百萬元以下罰金。
  第1項至第3項之未遂犯罰之。
刑法第347條：
  意圖勒贖而擄人者，處死刑、無期徒刑或7年以上有期徒刑。
  因而致人於死者，處死刑、無期徒刑或12年以上有期徒刑；致
  重傷者，處死刑、無期徒刑或10年以上有期徒刑。
  第1項之未遂犯罰之。
  預備犯第1項之罪者，處2年以下有期徒刑。
  犯第1項之罪，未經取贖而釋放被害人者，減輕其刑；取贖後
  而釋放被害人者，得減輕其刑。
刑法第321條第1項第3款、第4款：
  犯竊盜罪而有左列情形之一者，處6月以上5年以下有期徒刑：
  三  攜帶兇器而犯之者。
  四  結夥三人以上而犯之者。


司法院資訊處製作；財團法人民間司法改革基金會備份。
